臺灣臺中地方法院刑事判決　　　　　　　　　　　　九十三年度訴字第三一七五號
　　公　訴　人　臺灣臺中地方法院檢察署檢察官
　　被　　　告　乙○○
右列被告因違反毒品危害防制條例案件，經檢察官提起公訴（九十三年度毒偵字第四
二九三號），本院合議庭裁定由受命法官獨任進行簡式審判程序，判決如左：
    主  文
乙○○施用第一級毒品，累犯，處有期徒刑捌月；又施用第二級毒品，累犯，處有期
徒刑肆月，扣案之第二級毒品甲基安非他命貳包（警秤毛重合計肆點壹公克）沒收銷
燬之、吸食器壹組沒收。應執行有期徒刑拾月，扣案之第二級毒品甲基安非他命貳包
（警秤毛重合計肆點壹公克）沒收銷燬之、吸食器壹組沒收。
    事  實
一、乙○○前於民國八十六年間，因違反肅清煙毒條例及麻醉藥品管理條例等案件，
    經法院分別判處有期徒刑三年二月、三月，定應執行刑為有期徒刑三年三月確定
    ，嗣於八十八年五月十三日縮短刑期假釋出監付保護管束，於九十年二月十四日
    縮刑期滿未經撤銷假釋而視為執行完畢。復於九十年間，因施用毒品案件，經法
    院裁定送觀察勒戒處所觀察、勒戒後，因有繼續施用毒品傾向，再經臺灣南投地
    方法院以九十年度毒聲字第一三三七號裁定令入戒治處所施以強制戒治，嗣經臺
    灣南投地方法院於九十一年五月六日以九十一年度毒聲字第五一八號裁定停止戒
    治，所餘期間付保護管束，於九十一年十二月九日期滿執行完畢，並經臺灣南投
    地方法院檢察署檢察官於九十一年十二月二十三日以九十一年度戒毒偵字第二九
    二號為不起訴處分確定。再於九十三年間，因施用毒品案件，經臺灣彰化地方法
    院於九十三年四月三十日以九十三年度訴字第三四七號判決判處應執行有期徒刑
    一年，嗣經臺灣高等法院臺中分院於九十三年七月二十六日以九十三年度上訴字
    第九六０號判決上訴駁回，甫於九十三年八月二十四日確定。詎仍不思戒絕毒品
    ，復於前揭停止戒治付保護管束期滿而視為強制戒治執行完畢及不起訴處分確定
    後五年內，基於施用第一級毒品海洛因及第二級毒品甲基安非他命之犯意，於九
    十三年十月二十一日十時許，在其位於臺中市○○○街六十五號八樓之一租處，
    分別以將第一級毒品海洛因摻入香菸中點燃之方式，以及將第二級毒品甲基安非
    他命以玻璃球加熱燒烤方式，施用第一級毒品海洛因及第二級毒品甲基安非他命
    各一次。嗣於九十三年十月二十一日二十三時五分許，在上址租處旁停車場處為
    警查獲，並扣得供其施用之甲基安非他命二包（警秤毛重合計四點一公克）及其
    所有供施用甲基安非他命用之吸食器一組。經警方採集乙○○的尿液，送往中山
    醫學大學附設醫院藥物濫用檢測中心以ＧＣ／ＭＳ方法檢驗結果，呈第一級毒品
    海洛因於人體代謝後之嗎啡、可待因陽性反應及第二級毒品甲基安非他命於人體
    代謝後之甲基安非他命、安非他命陽性反應，因而查悉上情。
二、案經臺中縣警察局豐原分局報請臺灣臺中地方法院檢察署檢察官偵查起訴。
    理  由
一、按本件被告乙○○所犯均係死刑、無期徒刑、最輕本刑為三年以上有期徒刑以外
    之罪，其於準備程序中就被訴事實為有罪之陳述，經告知簡式審判程序之旨，並
    聽取公訴人及被告之意見後，本院合議庭認為適宜而裁定由受命法官獨任進行簡
    式審判程序，合先敘明。
二、訊據被告乙○○對於右揭犯罪事實坦承不諱，且被告為警查獲後，其經警方採集
    尿液送往中山醫學大學附設醫院藥物濫用檢測中心以ＧＣ／ＭＳ方法檢驗結果，
    呈第一級毒品海洛因於人體代謝後之嗎啡、可待因陽性反應及第二級毒品甲基安
    非他命於人體代謝後之甲基安非他命、安非他命陽性反應，有臺中縣警察局豐原
    分局委託檢驗尿液代號與真實姓名對照表及中山醫學大學附設醫院藥物濫用檢測
    中心檢驗報告各一份等件附卷可稽。此外，並有供其施用之第二級毒品甲基安非
    他命二包（警秤毛重合計四點一公克）及其所有供施用甲基安非他命用之吸食器
    一組扣案可證，堪認被告前開自白為真實。又查被告前於九十年間，因施用毒品
    案件，經法院裁定送觀察勒戒處所觀察、勒戒後，因有繼續施用毒品傾向，再經
    臺灣南投地方法院以九十年度毒聲字第一三三七號裁定令入戒治處所施以強制戒
    治，嗣經臺灣南投地方法院於九十一年五月六日以九十一年度毒聲字第五一八號
    裁定停止戒治，所餘期間付保護管束，於九十一年十二月九日期滿執行完畢，並
    經臺灣南投地方法院檢察署檢察官於九十一年十二月二十三日以九十一年度戒毒
    偵字第二九二號為不起訴處分確定，有臺灣高等法院被告全國前案紀錄表、臺灣
    臺中地方法院檢察署刑案資料查註紀錄表及被告在監在押資料等件附卷可稽。是
    被告於強制戒治執行完畢後，五年內再犯本件毒品危害防制條例第十條之罪，事
    證明確，其犯行洵堪認定，應依法論科。
三、按毒品危害防制條例固於九十二年七月九日修正公布，並於九十三年一月九日生
    效，惟本件被告既於毒品危害防制條例修正生效後始施用第一、二級毒品，自應
    適用修正後毒品危害防制條例相關規定論處，合先敘明。是核被告所為，係犯毒
    品危害防制條例第十條第一項之施用第一級毒品罪及同條例同條第二項之施用第
    二級毒品罪。其持有第一、二級毒品之低度行為復為施用第一、二級毒品之高度
    行為所吸收，均不另論罪。又查海洛因與甲基安非他命成分不同，施用方式亦異
    ，是被告所犯二罪應屬犯意各別，構成要件有異，行為亦殊，應予分論併罰。公
    訴意旨認被告經警方採集尿液，送往中山醫學大學附設醫院藥物濫用檢測中心，
    以ＧＣ／ＭＳ方法檢驗結果，呈第二級毒品甲基安非他命、安非他命陽性，因認
    被告係施用第二級毒品安非他命。惟查，施用安非他命者，其尿液中之代謝物為
    安非他命，依現行濫用藥物尿液檢驗作業準則，其濃度大於500ng/ml者，判定為
    安非他命陽性反應。施用甲基安非他命者，其尿液中之代謝物為甲基安非他命及
    安非他命，依現行濫用藥物尿液檢驗作業準則，其甲基安非他命濃度大於 500ng
    /ml ，且其代謝物安非他命濃度大於200ng/ml者，判定為甲基安非他命陽性反應
    ；施用安非他命者，其尿液代謝物應為安非他命陽性反應，不會產生有甲基安非
    他命陽性反應。施用甲基安非他命者，其尿液代謝物會呈甲基安非他命及安非他
    命陽性反應；人體施用甲基安非他命後，在主要代謝物中未改變形態之甲基安非
    他命佔施用劑量達百分之四十三，而安非他命佔百分之五等情，有內政部警政署
    刑事警察局九十三年四月二十七日（九三）刑鑑字第０９３００８６２１３號函
    、行政院衛生署管制藥品管理局九十三年五月六日管檢字第０９３０００３８９
    ６號函、法務部法醫研究所九十三年四月二十八日法醫毒字第０９３０００１３
    １８號函及法務部調查局九十三年四月二十七日調科壹字第０９３００１５３０
    ７０號函釋意旨可按，本件被告採集尿液代謝物甲基安非他命濃度為13060ng/ml
    、安非他命濃度為1865ng/ml，顯係單純施用第二級毒品甲基安非他命，而非施
    用第二級毒品安非他命，是公訴意旨容有誤認，附此說明。又查被告前於八十六
    年間，因違反肅清煙毒條例及麻醉藥品管理條例等案件，經法院分別判處有期徒
    刑三年二月、三月，定應執行刑為有期徒刑三年三月確定，嗣於八十八年五月十
    三日縮短刑期假釋出監付保護管束，於九十年二月十四日縮刑期滿未經撤銷假釋
    而視為執行完畢，有被告之刑案資料查註紀錄表及臺灣高等法院被告全國前案紀
    錄表各一份附卷可考，其受有期徒刑執行完畢後，於五年內再犯本件有期徒刑以
    上之二罪，均為累犯，各應加重其刑。爰審酌被告前有施用毒品前科紀錄，且於
    九十三年間，因施用毒品案件，經臺灣彰化地方法院於九十三年四月三十日以九
    十三年度訴字第三四七號判決判處應執行有期徒刑一年，嗣經臺灣高等法院臺中
    分院於九十三年七月二十六日以九十三年度上訴字第九六０號判決上訴駁回，甫
    於九十三年八月二十四日確定，有前揭前案紀錄表可稽，仍不知悔改警惕，猶施
    用毒品不輟，無視於毒品對於自身健康之戕害及國家對於杜絕毒品犯罪之禁令，
    暨其智識、素行、犯罪之目的、動機、手段、施用次數，惟念及施用毒品係自戕
    且容易成癮之行為，及被告犯後坦承犯行，態度尚可等一切情狀，分別量處如主
    文所示之刑，並定其應執行之刑。扣案之第二級毒品甲基安非他命二包（警秤毛
    重合計四點一公克），係查獲之第二級毒品，應依毒品危害防制條例第十八條第
    一項前段之規定，宣告沒收銷燬之；另扣案之吸食器一組，係被告所有供施用第
    二級毒品甲基安非他命所用之物，業據被告供承在卷，雖毒品危害防制條例第十
    八條第一項及同條例施行細則第十一條之一，就施用毒品之器具，規定由查獲機
    關予以沒入銷燬之，然扣案物品既尚未經查獲機關沒入銷燬，且為被告所有供前
    開犯罪所用之物，本院自應依刑法第三十八條第一項第二款規定宣告沒收。
據上論斷，應依刑事訴訟法第二百七十三條之一第一項、第二百九十九條第一項前段
，毒品危害防制條例第十條第一項、第二項、第十八條第一項前段，刑法第十一條、
、第四十七條、第五十一條第五款、第三十八條第一項第二款，判決如主文。
本案經檢察官甲○○到庭執行職務
中      華      民      國    九十三    年     十二     月    二十九    日
                                      臺灣臺中地方法院刑事第八庭
                                          法  官   吳  崇  道
右正本證明與原本無異。
如不服本判決，應於判決送達後十日內向本院提出上訴狀，上訴於臺灣高等法院臺中
分院( 須附繕本 )。
                                          書記官
中      華      民      國    九十三    年     十二     月    二十九    日
附錄本案論罪科刑法條
毒品危害防制條例第十條
施用第一級毒品者，處六月以上五年以下有期徒刑。
施用第二級毒品者，處三年以下有期徒刑。
